臺灣新北地方法院三重簡易庭小額民事判決
　　　　　　　　　　　　　　　　　 110年度重小字第3395號
原　　　告　黃建騰

被　　　告　李光祥

被　　　告　李燕　
　
上列當事人間請求損害賠償事件，本院判決如下：
    主  文
原告之訴駁回。
訴訟費用新臺幣壹仟元由原告負擔。
    理  由
一、原告起訴意旨略以：依鈞院109年度板簡字第1781號判決（
    下稱前案判決）內容，原告須依序給付該案原告即本件被告
    李光祥、李燕新臺幣（下同）26,726元、78,960元，原告已
    於民國110年7月9日給付完畢，然前案為車禍事故之賠償事
    件，原告給付之所有賠償金，內含被告李光祥之醫療費用6,
    726元、被告李燕之醫療費用1,910元，合計8,636元，於訴
    訟期間，直至判決後迄今，原告以機車投保強制汽車責任保
    險之保險公司即富邦產險公司多次電話催促被告依照保險公
    司理賠程序，提供相關醫療紀錄正本予該保險公司申請出險
    理賠，但均未獲置理，以致前案判決原告賠償金額中所含之
    上開醫療費用，由原告代墊至今。而強制汽車責任保險為法
    律上規範，針對駕駛人發生之事故案件有基本之保障，原告
    做為一守法駕駿人，從未忽略繳納強制汽車責任保險之保費
    ，然被告連給予醫療理賠的出險資料，均故意拖延不提供，
    已造成原告應得保障之損失，故依侵權行為之法律關係，起
    訴請求被告給付8,636元及法定延利息等事實。
二、本件未經言詞辯論，被告則以答辯狀辯稱：姑不論原告之起
    訴是否混淆事實，然原告似對強制汽車責任保險法有所誤解
    ，其請求之對象應為保險公司，非被告2人；且依訴訟上一
    事不再理原則，本件事實業經前案判決判決確定，原告不能
    另行起訴等語。
三、按「原告之訴，有下列各款情形之一者，法院得不經言詞辯
    論，逕以判決駁回之。....。二、依其所訴之事實，在法律
    上顯無理由。」民事訴訟法第249條第2項第2款前段定有明
    文。所謂原告之訴，依其所訴之事實，在法律上顯無理由者
    ，係指依原告於訴狀內記載之事實觀之，在法律上顯然不能
    獲得勝訴之判決者而言（最高法院62年台上字第845號判例
    要旨可資參照，惟依據民國108年1月4日修正，108年7月4日
    施行之法院組織法第57條之1第2項，此判例之效力與未經選
    編為判例之最高法院裁判相同）。
四、另按因故意或過失，不法侵害他人之權利者，負損害賠償責
    任；又汽車、機車或其他非依軌道行駛之動力車輛，在使用
    中加損害於他人者，駕駛人應賠償因此所生之損害，民法第
    184條第1項前段、第191條之2前段分別定有明文。本件依前
    案判決認定之事實，因原告對於本件被告構成上開法律所定
    之侵權行為，故應依序賠償被告李光祥、李燕26,726元、78
    ,960元，及法定延利息，內含被告李光祥之醫療費用6,726
    元、被告李燕之醫療費用1,910元，合計8,636元，此為原告
    所是認，並有其提出之前案判決在卷可憑，顯見原告即為應
    賠償被告上開醫療費用之義務人，其依該判決賠償之，乃在
    履行判決所認定應負擔之債務，自無所稱代墊之可言（即原
    告不可能代非義務人之被告墊付醫療費用給被告2人），自
    不能因其所謂之代墊行為而取得對於被告之任何權利（含侵
    權行為損害賠償請求權）。雖然原告於事故時所騎乘之機車
    已依強制汽車責任保險法向富邦產公司投保強制汽車責任保
    險，嗣因交通事故致被告受傷，被告得依該法第7條：「因
    汽車交通事故致受害人傷害或死亡者，不論加害人有無過失
    ，請求權人得依本法規定向保險人請求保險給付或向財團法
    人汽車交通事故特別補償基金(以下簡稱特別補償基金)請求
    補償。」規定，向保險人即富邦產險公司請求給付同法第27
    條第1項第1款所定之「傷害醫療費用給付」（於本件即指被
    告李光祥之醫療費用6,726元、被告李燕之醫療費用1,910元
    ，合計8,636元），然此究竟是被告之權利，本得自由決定
    是否行使之，非本件原告及保險人富邦產險公司所得置喙，
    因此原告及該公司實無強令被告須相關醫療紀錄正本予該保
    險公司申請出險理賠之餘地，原告更不能因被告拖延不提供
    理賠所需資料及不提出理賠申請，即遽認被告不法侵害其任
    何權利，是以本件依原告所訴之前揭事實，在法律顯無理由
    ，且本院認依其情形無從補正，則原告依侵權行為之法律關
    係，起訴請求被告給付8,636元及法定遲延利息，洵非有據
    。至於原告與其保險人富邦產險公司間之相關理賠關係，實
    有賴其雙方審酌是否符合相關法律規定（如保險法第94條、
    第95條）予以處理，亦與被告應否負本件賠償責任無涉，併
    此敘明。
五、綜上所述，本件原告之訴，依其所訴之事實，在法律上顯無
    理由，且本院認依其情形無從補正，爰不經言詞辯論，逕以
    判決駁回原告之訴。
六、本件係依小額程序所為原告敗訴之判決，爰依職權確定訴訟
    費用1,000元，由原告負擔。
中    華    民    國   110    年    12    月    7     日
                      法  官  趙義德
以上正本係照原本作成。
如不服本判決，應於送達後20日內，向本院提出上訴狀，並表明
上訴理由（上訴理由應表明一、原判決所違背之法令及具體內容
。二、依訴訟資料可認為原判決有違背法令之具體事實。）如於
本判決宣示後送達前提起上訴者，應於判決送達後20日內補提上
訴理由書（須附繕本），如未於上訴後20日內補提合法上訴理由
書，法院得逕以裁定駁回上訴。
中    華    民    國   110    年    12    月    7     日
                      書記官  張裕昌